臺灣板橋地方法院刑事判決　　　　　　　99年度訴字第2897號
公　訴　人　臺灣板橋地方法院檢察署檢察官
被　　　告　鄧穩勝
選任辯護人　葉文政律師（扶助律師）
上列被告因違反兒童及少年性交易防制條例案件，經檢察官提起
公訴（99年度偵字第20365 號），本院判決如下：
    主  文
鄧穩勝意圖營利而媒介使未滿十八歲之人為性交易，處有期徒刑
壹年捌月，併科罰金新臺幣參萬元，罰金如易服勞役，以新臺幣
壹仟元折算壹日。
    事  實
壹、鄧穩勝基於意圖營利而媒介未滿18歲女子為性交易之單一犯
    意，利用未滿18歲代號00000000號之女子（係84年5 月生，
    真實姓名年籍詳卷，下稱A 女）離家期間，與其及不知情之
    成年女友簡立欣共同居住（改制前）臺北縣土城市○○路○
    段192 巷11弄15號2 樓處所之機會，於99年6 月10日之前某
    日，取得A 女同意後，由鄧穩勝帶領A 女前往（改制前）臺
    北縣板橋市○○路○ 段236 號2 樓「五星級卡拉OK」應徵陪
    酒上班之小姐，並向不知情之現場負責人侯儀生佯稱A 女為
    現年22歲之成年人，再由A 女交付鄧穩勝事先備妥之簡立欣
    身分證影本予侯儀生檢視，藉以取信侯儀生，而順利媒介A
    女以每日新臺幣（下同）3,000 元之代價，自99年6 月10日
    起至同年月23日止，陸續共計8 日在上開「五星級卡拉OK」
    內，從事應不特定客人要求而為脫衣陪酒及任憑客人撫摸胸
    部等猥褻行為之工作，鄧穩勝則從上述每日3,000 元代價中
    ，扣除A 女每日所得2,000 元及其載送A 女至「五星級卡拉
    OK」上下班支出之費用後，每日約得500 元之利益。嗣於99
    年7 月2 日21時30分許，經警在（改制前）臺北縣新店市○
    ○路85巷33弄3 號2 樓查獲A 女，始循線查悉上情。
貳、案經（改制前）臺北縣政府警察局土城分局移送臺灣板橋地
    方法院檢察署檢察官偵查起訴。
    理  由
壹、證據能力部分：
    本件檢察官、被告鄧穩勝及其辯護人於本院準備程序中均未
    就本案卷內證據資料之證據能力為爭執，又迄言詞辯論終結
    前，檢察官、被告及其辯護人亦未就本院所調查之證據主張
    有刑事訴訟法第159 條第1 項不得作為證據之情形，是應認
    均已同意本案卷內證據資料均得作為本案證據，且經本院審
    酌後，認如下所述之證據並無違法取證或證據力明顯低下情
    形，以資作為證據，並無不當，徵之同法第159 條之5 規定
    意旨，本案經調查之如下證據，均有證據能力，合先說明。
貳、認定被告犯罪事實之證據暨得心證之理由：
    訊據被告於本院準備程序及審理中對於前述意圖營利媒介A
    女至「五星級卡拉OK」從事脫衣陪酒及任憑客人撫摸胸部之
    性交易行為，而從中獲取利益之事實坦承不諱，核與證人A
    女於警詢及偵查中之證述（A 女未滿16歲依法不得令其具結
    ）、證人簡立欣於警詢、偵查及本院審理中之證述、證人侯
    儀生於警詢之證述（關於被告擔任A 女之經紀人並介紹A 女
    自99年6 月10日起，至「五星級卡拉OK」上班，被告每日領
    取3,000 元，由被告與A 女自行分配領取款項等情）情節大
    致相符，並有證人侯儀生提出之人事資料卡影本（含簡立欣
    身分證正面影本）1 份在卷可稽，被告上開不利於己之自白
    ，與前述事證彰顯之事實相合，應堪採信為真實。本件事證
    明確，被告犯行已堪認定。至於被告於本院審理中曾聲請傳
    喚證人潘心怡，用以證明其犯罪所得之數額，經證人潘心怡
    於本院審理中到庭證稱：被告並未將媒介A 女上班的錢分給
    其，其不知被告介紹A 女至「五星級卡拉OK」工作之事，其
    雖知道經紀人1 天拿500 元，但不知店家拿多少錢給小姐和
    經紀人分等語（參卷附本院99年12月24日審判筆錄），顯見
    依證人潘心怡之證述內容，尚難認定被告本件犯罪所得之數
    額，無從執為認定被告本件犯罪所得範圍之依據，被告本件
    犯罪所得，仍應依前揭事證加以認定，附此敘明。
參、論罪科刑：
一、按性交易指有對價之性交或猥褻行為。兒童及少年性交易防
    制條例第2 條定有明文。本件被告媒介A 女至「五星級卡拉
    OK」從事脫衣陪酒及任憑客人撫摸胸部之行為，而使其與A
    女得以獲取報酬，自屬媒介A 女為有對價之猥褻行為。是核
    被告所為，係犯兒童及少年性交易防制條例第23條第2 項之
    意圖營利媒介使未滿18歲之人為性交易罪。次按刑事法若干
    犯罪行為態樣，本質上原具有反覆、延續實行之特徵，立法
    時既予特別歸類，定為犯罪構成要件之行為要素，則行為人
    基於概括之犯意，在密切接近之一定時、地持續實行之複次
    行為，倘依社會通念，於客觀上認為符合一個反覆、延續性
    之行為觀念者，於刑法評價上，即應僅成立一罪。學理上所
    稱「集合犯」之職業性、營業性或收集性等具有重複特質之
    犯罪均屬之，例如經營、從事業務、收集、販賣、製造、散
    布等行為概念者是（最高法院95年度台上字第1079號判決要
    旨參照）。查本件被告於上開期間內，媒介A 女至「五星級
    卡拉OK」與不特定客人進行脫衣陪酒之猥褻性交易行為，藉
    以營利，其媒介之對象同一，本質上亦具有反覆性，則被告
    在密接之一定時間、相同地點持續實行之複次行為，應認係
    屬集合犯之包括一罪。另查兒童及少年福利法第70條第1 項
    固規定對少年犯罪者，加重其刑至二分之一，惟該條項但書
    明文規定：「但各該罪就被害人係兒童及少年已定有特別處
    罰規定者，不在此限」，本件被告所犯上開罪名，係以被媒
    介者之年齡為18歲以下之人為其處罰之特殊要件，自無再依
    上開兒童及少年福利法加重處罰之餘地，應予說明。末查兒
    童及少年性交易防制條例第23條第2 項意圖營利而媒介未滿
    18歲之人為性交易罪之法定刑為3 年以上10年以下有期徒刑
    ，刑度不可謂不重，惟被告媒介A 女從事性交易以營利之期
    間僅10餘日，其中A 女實際從事性交易之日數則為8 日，被
    告獲利範圍非鉅（A 女上班1 日被告獲取500 元乘以8 日，
    共得4,000 元），客觀上之犯罪情節及所生危害應非巨大，
    其主觀上之惡性亦非至重。是以，綜觀本件犯行之犯罪情狀
    ，考量被告客觀之犯行與主觀之惡性程度，以及其犯罪所生
    結果及犯罪所得，不無法重情輕之情，本院認被告犯罪之情
    狀顯可憫恕，如科以最低度刑，仍嫌過重，爰依刑法第59條
    規定，減輕其刑。
二、按受有期徒刑之執行完畢，或受無期徒刑或有期徒刑一部之
    執行而赦免後，5 年以內再犯有期徒刑以上之罪者，始為累
    犯，此觀刑法第47條之規定自明。又被告犯應併合處罰之數
    罪，經法院分別判處有期徒刑確定，並依檢察官之聲請，以
    裁定定其數罪之應執行刑確定，該數罪是否執行完畢，係以
    所定之刑是否全部執行完畢為斷。其在未裁定前已先執行之
    有期徒刑之罪，因嗣後合併他罪定應執行刑之結果，檢察官
    所換發之執行指揮書，係執行應執行刑，其前已執行之有期
    徒刑部分，僅應予扣除，不能認為已執行完畢。最高法院94
    年度台非字第249 號刑事判決可資參照。查被告前因違反護
    照條例案件，經臺灣嘉義地方法院以96年度嘉簡字第1865號
    刑事簡易判決判處減刑後應執行有期徒刑3 月，並於96年12
    月24日確定，再於97年1 月28日易科罰金執行完畢，形式上
    似構成本件累犯加重其刑事由，然其另（一）犯偽造文書案
    件（行為時間為89年至96年間），先後經本院以96年度訴字
    第1318號刑事判決、臺灣高等法院以96年度上易字第2994號
    刑事判決、最高法院97年度台上字第2411號刑事判決駁回上
    訴，而於97年6 月5 日確定，應執行有期徒刑4 月；（二）
    違反入出國及移民法案件（行為時間自92年2 月至8 月間）
    ，經臺灣桃園地方法院以96年度審簡字第9 號刑事判決判處
    減刑為有期徒刑3 月，並於97年4 月22日確定；（三）犯偽
    造文書案件（行為時間為93年間），先後經臺灣桃園地方法
    院以96年度易字第1252號刑事判決、臺灣高等法院以97年度
    上訴字第2024號刑事判決、最高法院以99年台上字第3755號
    刑事判決駁回上訴，而於99年6 月17日確定，應執行有期徒
    刑1 年1 月。上開（一）至（三）經判決確定之刑案，各該
    行為期間均於前述臺灣嘉義地方法院96年度嘉簡字第1865號
    刑事簡易判決確定之前，依首揭最高法院判決意旨，均有須
    併合處罰之可能，且如檢察官聲請定應執行刑，而經該管法
    院就臺灣嘉義地方法院96年度嘉簡字第1865號刑事簡易判決
    確定判處之刑期，併同前述（一）至（三）之確定案件刑期
    ，裁定應執行之刑，此時就另行裁定之應執行刑而言，已執
    行之有期徒刑部分，僅應予扣除，不能認為已執行完畢。從
    而，爰不就被告於前述有期徒刑易科罰金後，5 年內故意再
    犯本件之情狀，逕論以本件之累犯，附為說明。
三、審酌被告僅因貪圖不正報酬，竟擔任A 女之經紀人，媒介未
    滿18歲之A 女在「五星級卡拉OK」內，與不特定客人為猥褻
    之性交易行為，所為戕害少年身心健康、敗壞社會風氣，兼
    衡其犯罪情節、不法利得、實行犯罪期間及次數，以及其犯
    後終能坦承犯行，態度尚可等一切情狀，量處如主文所示之
    刑，並諭知併科罰金如易服勞役之折算標準，以資懲儆。
據上論斷，應依刑事訴訟法第299 條第1 項前段，兒童及少年性
交易防制條例第23條第2 項，刑法第11條前段、第42條第3 項、
第59條，判決如主文。
本案經檢察官陳映蓁到庭執行職務。
中    華    民    國   100    年    1     月    28    日
              刑事第二十一庭  審判長法  官  劉元斐
                                    法  官  方鴻愷
                                    法  官  李俊彥
以上正本證明與原本無異。
如不服本判決應於收受送達後10日內向本院提出上訴書狀，並應
敘述具體理由；其未敘述上訴理由者，應於上訴期間屆滿後20日
內向本院補提理由書（均須按他造當事人之人數附繕本）「切勿
逕送上級法院」
                                    書記官  林文達
中    華    民    國   100    年    1     月    28    日
附錄本案論罪科刑法條全文
兒童及少年性交易防制條例第23條
引誘、容留、媒介、協助或以他法，使未滿18歲之人為性交易者
，處1 年以上7 年以下有期徒刑，得併科新臺幣3 百萬元以下罰
金。以詐術犯之者，亦同。
意圖營利而犯前項之罪者，處3 年以上10年以下有期徒刑，併科
新臺幣5 百萬元以下罰金。
媒介、收受、藏匿前2 項被害人或使之隱避者，處1 年以上7 年
以下有期徒刑，得併科新臺幣3 百萬元以下罰金。
前項收受、藏匿行為之媒介者，亦同。
前四項之未遂犯罰之。